臺灣高雄地方法院民事裁定　
111年度勞小上字第3號
上  訴  人  豐鑫行銷有限公司

法定代理人  魏莉羚  
被上訴人    黃曉容  
上列當事人間請求給付工資等事件，上訴人對於民國（下同）11
1年6月15日本院勞動法庭111年度勞小字第54號判決（下稱原判
決）提起上訴，本院裁定如下：
    主      文
上訴駁回。
第二審訴訟費用新臺幣（下同）1,500元由上訴人負擔。
    事實及理由
一、對於小額訴訟第一審判決之上訴，非以其違背法令為理由不
    得為之，民事訴訟法第436 條之24第2 項定有明文。而依同
    法第436 條之32第2 項規定：第468 條、第469 條第1 款至
    第5 款之規定，於小額事件之上訴程序準用之。又同法第43
    6 條之25規定，小額程序之上訴狀內應記載上訴理由，表明
    原判決所違背之法令及其具體內容；依訴訟資料可認原判決
    有違背法令之具體事實。則當事人如以原審判決有不適用法
    規或適用法規不當為上訴理由時，其上訴狀或理由書應有具
    體之指摘，並揭示該法規之條項或其內容，若係成文法以外
    之法則，應揭示該法則之旨趣，倘為司法院現尚有效及大法
    官會議之解釋，則應揭示該解釋之字號或其內容，始為合法
    。又民事訴訟法第436 條之32第2 項準用同法第444 條，上
    訴不合法者，第二審法院應以裁定駁回之。
二、本件上訴意旨大致為：薪資部分於104人力銀行刊登為27,00
    0元，於面試時有明確說明，底薪非屬常態性薪資，且被上
    訴人責任額為100萬，低標為50萬，如未達成低標第一個月
    薪資正常，第二個月如再未達成低標50萬，則薪資會被以9
    折計算，第三個月如再未達成低標50萬，則薪資以8折計算
    ，但須依照勞動基準法（下稱勞基法）保障基本工資的原則
    下，薪資計算標準至少為基本工資25,250元計算，被上訴人
    沒有異議卻提起訴訟，有違合約精神。被上訴人於111年3月
    請假共計8天，與原判決認定6天不符，4月更未到職工作，
    與原判決16天薪資不符，依勞基法規定未到雇主處提供勞務
    不需給付薪資，被上訴人也沒有請假，且同年3月31日上訴
    人已資遣被上訴人，資遣費應為1,999元，並非4,500元，請
    重新調查被上訴人4月的薪資，並請被上訴人提出到上訴人
    處提供勞務及到班的依據。奬勵制度中，被上訴人接受開會
    通過的額外獎勵制度，但不接收罰則部分，心態明顯不正當
    ，若獎罰並計，經計算被上訴人尚須給付上訴人3,500元，
    請法院重新調查。因此，依法提起本件上訴，請求廢棄原判
    決，並駁回被上訴人第一審之訴及假執行之聲請。
三、上訴人前揭上訴理由，無非針對原判決證據取捨、事實認定
    之職權行使指摘其為不當，未具體指摘原判決違背法令之法
    規條項及其內容，難認對原判決之如何違背法令已有具體指
    明，上訴人之上訴顯不合法。衡諸首揭說明，上訴人之上訴
    理由於法不合且無法補正，應予裁定駁回。且於小額訴訟之
    上訴程序，法院為訴訟費用之裁判時，應確定其費用額，民
    事訴訟法第436 條之19第1 項、第436條之32第1 項規定甚
    明，因此，本件第二審訴訟費用為1,500 元，應由上訴人負
    擔，併予確定如主文第2 項所示。
四、據上論結，本件上訴為不合法，依民事訴訟法第436 條之32
    第1 、2 項、第436 條之19第1 項、第444 條第1 項、第95
    條、第78條，裁定如主文。
中　　華　　民　　國　　111 　年　　10　　月　　21    日
                  勞動法庭    審判長法官 洪培睿
　　　　　　                        法官 鍾淑慧 　
　　                       　　　　 法官 黃宣撫 
以上正本證明與原本無異。
本件不得抗告。
中　　華　　民　　國　　111 　年　　10　　月　　21　　日
                                   書記官 吳紫瑄